【裁判字號】    97,抗,1546
【裁判日期】    970930
【裁判案由】    假扣押
【裁判全文】
臺灣高等法院民事裁定                  97年度抗字第1546號
抗  告  人  乙○○○○○○○
代  理  人  路春鴻律師
複代理人    江肇欽律師
抗告人因與相對人甲○○○間假扣押事件，對於中華民國97年8
月5日臺灣新竹地方法院97年度裁全字第1173號所為裁定提起抗
告，本院裁定如下：
    主  文
抗告駁回。
抗告訴訟費用由抗告人負擔。
    理  由
一、相對人於原法院聲請意旨略以：抗告人前與其配偶楊朝勳向
    相對人借款新台幣（以下同）200萬元，並承諾負連帶清償
    之責，而共同簽發面額200萬元之本票一紙交予抗告人，並
    將其所有坐落新竹縣新埔段鹿鳴坑段鹿鳴坑小段第283-3、
    75-13地號土地設定第二順位抵押權予相對人。詎清償期屆
    至，楊朝勳已歿，抗告人亦迄未清償。而前開土地經原法院
    95年度執字第2069號案拍賣後，相對人分文未獲清償。是相
    對人之債權，日後恐有不能執行或甚難執行之虞，爰依法聲
    請假扣押並願供擔保以補釋明之不足等語。
二、原裁定以：相對人對抗告人主張之借款請求權依其提出之本
    票、他項權利證明書、抵押權設定契約書、分配表影本可認
    為有相當之釋明。相對人主張之假扣押原因，亦據提出土地
    及建物謄本為證，雖未能全盡釋明之責，惟相對人既陳明願
    供擔保，足補釋明之欠缺，其聲請應予准許等語。
三、抗告意旨略以：相對人固提出本票、他項權利證明書、抵押
    權設定契約影本為證，然此僅為其請求債權存在之釋明而已
    。至所謂日後不能強制執行或甚難執行之虞，其釋明係以舊
    土地謄本為其依據，除與事實不符外，抗告人並無脫產而圖
    逃避本案借貸債務之情事。原裁定未察，誤予准許假扣押，
    為此提起抗告云云。
四、查相對人主張對抗告人有200萬元借款債權，業據提出本票
    、他項權利證明書、抵押權設定契約書為證（見原審卷第6
    至9頁），足見相對人就其請求已為釋明。又抗告人所有坐
    落新竹縣新埔段鹿鳴坑段鹿鳴坑小段第283-3、75-13地號土
    地業經原法院以95年度執字第2069號拍賣，相對人參與分配
    ，未獲任何清償，亦經相對人提出原法院95年度執字第2069
    號分配表、95年度執聲字第718號聲明狀（見本院卷第42至4
    9頁）為佐。而抗告人既有二筆土地經拍定賣出，其財產顯
    已遭不利益處分而有減損事實，堪認相對人就假扣押原因已
    為釋明，且相對人復陳明願供擔保以補釋明之不足，是其聲
    請已符民事訴訟法第526條第1項、第2項規定，原法院予以
    裁定准許，並無違誤。抗告意旨指摘原裁定不當，為無理由
    ，應予駁回。
五、據上論結，本件抗告為無理由，依民事訴訟法第495條之1第
    1項、第95條、第78條，裁定如主文。
中    華    民    國    97    年    9     月    30    日
                    民事第一庭
                        審判長法  官  張耀彩
                              法  官  林金吾
                              法  官  盧彥如
正本係照原本作成。
本裁定除以適用法規顯有錯誤為理由，並經本院許可外，不得再
抗告。如提起再抗告，應於收受後10日內委任律師為訴訟代理人
向本院提出再抗告狀。並繳納再抗告費新台幣１千元。
中    華    民    國    97    年    10    月    6     日
                              書記官  鄭兆璋


司法院資訊處製作；財團法人民間司法改革基金會備份。
